【裁判字號】    92,簡上,431
【裁判日期】    921031
【裁判案由】    違反商標法
【裁判全文】
臺灣高雄地方法院刑事判決                        九十二年度簡上字第四三一號
    上  訴  人  丙○○
    指定辯護人  本院公設辯護人乙○○
右列上訴人因違反商標法案件，不服臺灣高雄地方法院高雄簡易庭九十二年度簡字第
二四九七號中華民國九十二年七月九日第一審判決（聲請案號：九十二年度偵字第一
一八七九號），提起上訴，本院判決如左：
    主  文
上訴駁回。
丙○○緩刑貳年，緩刑期內付保護管束。
    事  實
一、丙○○與姓名年籍不詳、綽號「羅老大」之成年男子，均明知如附圖所示之文字
    及圖，為如瑞士商香奈兒股份有限公司向我國經濟部中央標準局（已於民國八十
    八年一月二十六日改制為經濟部智慧財產局）申請註冊登記，並取得商標專用權
    之商標，分別指定使用於戒指、手鍊、項鍊、胸針、耳環袋暨其他應屬上開類之
    一切商品，為相關大眾所共知之商標圖樣，且尚在專用期間內，任何人未經商標
    專用權人之同意或授權，不得於同一商品或類似商品，使用相同或近似於此等註
    冊商標商品。丙○○與「羅老大」亦明知附表所示之商品，係由某不詳姓名者所
    製造，意圖欺騙他人使用相同於附圖所示註冊商標之圖樣，竟共同基於販賣之概
    括犯意，未經前開商標專用權人之同意或授權，自九十一年初某日起，由丙○○
    受僱於「羅老大」，以每件新臺幣（下同）三十元至五十元之價格，連續販賣予
    不特定顧客。嗣於九十二年四月二十三日十二時許，在上址為警查獲，並扣得如
    附表所示之仿冒商品。
二、案經高雄市政府警察局小港分局報請臺灣高雄地方法院檢察署檢察官偵查並聲請
    簡易判決處刑。
    理  由
一、訊據上訴人即被告丙○○固對於受僱於「羅老大」販賣附表所示仿冒商品乙節自
    白不諱，惟辯稱：我不知道是仿冒品云云。惟查右揭事實：
  (一)如附圖所示之商標圖樣，早於民國七十二年一月十六日即於我國註冊登記，且於
    市面上知名度極高，為世界著名之品牌商標，上訴人亦自承：「知道是香奈兒的
    牌子。」等語。
  (二)復有如附表所示之仿冒商品扣案可證。
  (三)扣案如附表所示之商品，確屬仿冒附圖所示商標之商品，有鑑定證明書一件附於
    警卷可查。
  (四)另有查獲現場照片九幀附於警卷可證。
  (五)參以上訴人自承係以三十元至五十元之價格出售等語，顯與合法商品售價差距極
    大，其對於附表所示商品係仿冒商品乙節，應有所認識。
  (六)綜上所述，上訴人所辯顯係卸責之詞，不足採信。本件事證明確，被告犯行已堪
    認定，應依法論科。
二、核上訴人即被告所為，係明知為意圖欺騙他人，於同一商品，使用相同於他人註
    冊商標之圖樣之商品而販賣，犯商標法第六十三條之罪。上訴人與「羅老大」間
    就前揭犯行，有犯意聯絡及行為分擔，皆為共同正犯。被告先後多次販售仿冒商
    標商品之行為，時間緊接，觸犯構成要件相同之罪名，顯係基於概括犯意，為連
    續犯，應依刑法第五十六條之規定論以一罪，並加重其刑。爰審酌商標具有辨識
    商品來源之功用，商標專用權人之企業經營者通常經過相當時間並投入大量資源
    於品質改良及商品行銷拓展，建立品牌形象，使消費者得以信賴該商標代表一定
    品質，被告為貪圖小利，販賣品質低劣之仿冒品，對商標權人之權益侵害非小，
    並有害我國之國際形象，惟念其因身體健康狀況不佳，迫於經濟壓力，一時失慮
    致罹刑典，犯後坦承部分犯行，尚知悔悟，態度良好，及本件查獲仿冒商品之數
    量非多等一切情狀，認原審適用商標法第六十三條、第六十四條，刑法第十一條
    、第二十八條、第五十六條、第四十一條第一項，罰金罰鍰提高標準條例第二條
    規定，量處被告拘役五十日，並諭知易科罰金之折算標準，及宣告扣案之仿冒商
    品沒收，其認事用法，均無不合，量刑亦屬妥適，上訴人即被告以其不知為仿冒
    品，請求撤銷原判決，諭知上訴人無罪等語，並無理由，應予駁回其上訴。又查
    上訴人前未曾受有期徒刑以上刑之宣告，有卷附臺灣高等法院被告全國前案紀錄
    表附卷可參，其因健康問題，迫於經濟壓力，一時失慮而犯罪，其經此偵審教訓
    ，當知所警惕，應無再犯之虞，本院認所宣告之刑以暫不執行為適當，併諭知緩
    刑二年，及於緩刑期內付保護管束，以啟自新。
據上論斷，依刑事訴訟法第四百五十五條之一第一項、第三項、第三百六十八條，刑
法第七十四條第一款、第九十三條第一項，判決如主文。
本案經檢察官甲○○到庭執行職務。
中      華      民      國    九十二    年      十      月    三十一    日
                              臺灣高雄地方法院刑事第四庭
                                  審判長法  官  陳明富
                                        法  官  李代昌
                                    法  官  陳業鑫
右正本證明與原本無異。
不得上訴。
                                        書記官  陳素徵
中      華      民      國    九十二    年      十      月    三十一    日
附錄本案論罪科刑法律條文
商標法第六十三條
明知為前條商品而販賣、意圖販賣而陳列、輸出或輸入者，處一年以下有期徒刑、拘
役或科或併科新臺幣五萬元以下罰金。


司法院資訊處製作；財團法人民間司法改革基金會備份。
